【裁判字號】    91,訴,2718
【裁判日期】    920124
【裁判案由】    毒品危害防制條例
【裁判全文】
臺灣高雄地方法院刑事判決                        九十一年度訴字第二七一八號
    公  訴  人  臺灣高雄地方法院檢察署檢察官
    被      告  甲○○  男  三.
右列被告因違反毒品危害防制條例案件，經檢察官聲請簡易判決處刑（九十一年度毒
偵字第一九七六號），本院鳳山簡易庭認不得以簡易判決處刑（九十一年度鳳簡字第
七六八號），移由本院依通常程序審理，本院判決如左：
    主  文
甲○○連續施用第一級毒品，累犯，處有期徒刑壹年，扣案之第一級毒品海洛因貳包
（淨重零點壹貳公克，包裝重零點伍壹公克）及殘留有海洛因之塑膠袋壹個、香煙盒
壹個，沒收銷燬之；又連續施用第二級毒品，累犯，處有期徒刑捌月，扣案之第二級
毒品安非他命壹包（驗前毛重零點柒公克，驗後毛重零點陸公克），沒收銷燬之；應
執行有期徒刑壹年陸月，扣案之第一級毒品海洛因貳包（淨重零點壹貳公克，包裝重
零點伍壹公克）及殘留有海洛因之塑膠袋壹個、香煙盒壹個、第二級毒品安非他命壹
包（驗前毛重零點柒公克，驗後毛重零點陸公克），均沒收銷燬之。
    事  實
一、甲○○前於民國八十三年間因肅清煙毒條例、違反麻醉藥品管理條例案件，經定
    執行刑三年五月，於九十年九月五日因縮短刑期假釋期滿執行完畢，又因施用毒
    品案件，曾經臺灣台東地檢署依臺灣台東地方法院八十七年度毒聲字第二一一號
    裁定送強制戒治，後戒治期滿，為該署於八十八年十一月二十八日（公訴人誤載
    為八十八年一月二十八日），以八十八年度戒毒偵字第三四號為不起訴處分確定
    在案。竟不思悔改，復基於概括犯意，自九十一年二月間起至同年四月二十九日
    止，連續在高雄市○○區○○路與軍校路口蓮池潭旁停車場內等處施用第一級毒
    品海洛因及第二級毒品安非他命多次，嗣於九十一年四月二十九日十四時許，為
    警在上址盤查時查獲，當場於其身上扣得第二級毒品安非他命一包（驗前毛重０
    ．七公克，驗後毛重０．六公克），再於其乘坐而由何俊民駕駛（由公訴人另案
    偵辦）之車號九Ｍ─三八三六號自用小客車內扣得第一級毒品海洛因二包（淨重
    ０．一二公克，包裝重０．五一公克）及殘留有海洛因之塑膠袋一個、香煙盒一
    個。
二、案經高雄市政府警察局三民第一分局移送臺灣高雄地方法院檢察署檢察官偵查起
    訴。
    理  由
一、訊據被告對右揭犯罪事實均坦承不諱，且被告於九十一年四月二十九日十七時三
    十九分許在警訊中所採取之尿液，經送驗後，呈嗎啡及甲基非他命陽性反應，有
    卷存高雄市立凱旋醫院九十一年五月二十八日出具之煙毒尿液檢驗成績書、代號
    與真實姓名對照表可證；又於被告身上扣得晶體一包，經送高雄醫學大學附設中
    和紀念醫院檢驗，確實為安非他命，有卷存該院九十一年十月十五日九一一０－
    六五號檢驗報告書可稽；又於其乘坐而由何俊民駕駛（由公訴人另案偵辦）之車
    號九Ｍ─三八三六號自用小客車內扣得疑似毒品海洛因二包（淨重０．一二公克
    ，包裝重０．五一公克），經送法務部調查局檢驗，確實為第一級毒品海洛因，
    有該局九十一年五月二十日調科壹字第二二００一三四二五號鑑定通知書附卷可
    憑；再於該車所扣殘留有海洛因之塑膠袋一個、香煙盒一個，經送高雄醫學大學
    附設中和紀念醫院檢驗，確實呈海洛因陽性反應，亦有卷存該院九十一年十月十
    五日九一一０－六三、九一一０－六四號檢驗報告書可資證明。又被告曾因施用
    毒品案件，曾經臺灣台東地檢署依臺灣台東地方法院八十七年度毒聲字第二一一
    號裁定送強制戒治，後戒治期滿，為該署於八十八年十一月二十八日（公訴人誤
    載為八十八年一月二十八日），以八十八年度戒毒偵字第三四號為不起訴處分確
    定在案，有卷存該不起訴處分書、臺灣高雄地方法院檢察署刑案資料查註紀錄表
    在卷可參，犯罪事證明確，犯行實堪認定。
二、核被告所為，係犯毒品危害防制條例第十條第一、二項之施用第一、二級毒品罪
    。被告先後多次施用第一、二級毒品犯行，時間緊接，所犯係構成犯罪要件相同
    之罪，顯係各基於概括犯意而為，各應依刑法第五十六條之規定論以一罪，並加
    重其刑。又其先後多次持有第一、二級毒品海洛因、安非他命，亦係基於概括犯
    意而為之，本應論以連續持有第一、二級毒品罪，惟因其持有後進而施用，其持
    有之低度行為應被施用之高度行所吸收，不另論持有第一、二級毒品罪。再被告
    所犯上開二罪間，犯意個別，行為互異，應予分論併罰。另被告前於八十三年間
    因肅清煙毒條例、違反麻醉藥品管理條例案件，經定應執行刑三年五月，於九十
    年九月五日因縮短刑期假釋期滿執行完畢，有臺灣高雄地方法院檢察署刑案資料
    查註紀錄表附卷可稽，其受有期徒刑之執行完畢後，五年以內再犯本件有期徒刑
    以上之罪，為累犯，應依刑法第四十七條之規定加重其刑，並應依刑法第七十條
    規定遞加重之。爰審酌被告一再施用毒品，無視於毒品對於自身健康之戕害及國
    家對於杜絕毒品犯罪之禁令，毫無戒絕之意，然被告其施用第一、二級毒品海洛
    因安非他命，僅係戕害自己健康，並無危害他人，以及其犯罪動機、目的、手段
    、所生危害及犯罪後坦承犯行等一切情狀，分別量處如主文所示之刑，並定其應
    執行刑，以資警惕。
三、扣案之晶體一包，經送高雄醫學大學附設中和紀念醫院檢驗，確實為安非他命，
    有卷存該院九十一年十月十五日九一一０－六五號檢驗報告書可稽；又於其乘之
    上開小客車內扣得疑似毒品海洛因二包（淨重０．一二公克，包裝重０．五一公
    克），經送法務部調查局檢驗，確實為第一級毒品海洛因，有該局九十一年五月
    二十日調科壹字第二二００一三四二五號鑑定通知書附卷可憑，應依毒品危害防
    制條例第十八條第一項前段之規定，沒收銷燬之；再於該車所扣殘留有海洛因之
    塑膠袋一個、香煙盒一個，經送高雄醫學大學附設中和紀念醫院檢驗，確實呈海
    洛因陽性反應，亦有卷存該院九十一年十月十五日九一一０－六三、九一一０－
    六四號檢驗報告書可資證明，且於客觀上無法與殘留之海洛因殘渣剝離，應視同
    毒品危害防制條例第十八條第一項之毒品，併予宣告沒收並銷燬之。
四、據上論斷，應依刑事訴訟法第二百九十九條第一項前段，毒品危害防制條例第十
    條第一項、第二項、第十八條第一項前段，刑法第十一條前段、第四十七條、第
    五十六條、第五十一條第五款，判決如主文。
本案經檢察官王柏墩到庭執行職務
中      華      民      國      九十二      年      一    月    二十四  日
                                  臺灣高雄地方法院刑事第七庭
                                      法  官  曾吉雄
右正本證明與原本無異。
如不服本判決，應於判決送達後十日內，向本院提出上訴狀。
中      華      民      國      九十二      年      一    月    二十四  日
                                      書記官   唐美玲
附錄論罪法條：
毒品危害防制條例第十條第一項、第二項：
施用第一級毒品者，處六月以上五年以下有期徒刑。
施用第二級毒品者，處三年以下有期徒刑。


司法院資訊處製作；財團法人民間司法改革基金會備份。
